臺灣臺南地方法院刑事判決
111年度易字第221號
公  訴  人  臺灣臺南地方檢察署檢察官
被      告  陳依婷


上列被告因竊盜案件，經檢察官提起公訴（110年度偵字第12386
號），被告就被訴事實為有罪之陳述，改依簡式審判程序審理，
本院判決如下：
    主  文
陳依婷犯竊盜罪，處拘役壹拾伍日，如易科罰金，以新台幣壹仟
元折算壹日。
未扣案之佳蘭百利餐廚專用海棉菜瓜布3包、固才比活力高鈣潔
牙雞肉棒1包、新元聖巧克力1包、蘭諾衣物柔軟芳香豆2包均沒
收；於全部或一部不能沒收或不宜執行沒收時，追徵其價額。
    事  實
一、陳依婷於民國（下同）110年2月22日晚上8時14分許，在臺
    南市○區○○○路○段000號黃信陽所管領「全聯福利中心」，意
    圖為自己不法之所有，徒手竊取貨架上之佳蘭百利餐廚專用
    海棉菜瓜布3包、固才比活力高鈣潔牙雞肉棒1包、新元聖巧
    克力1包、蘭諾衣物柔軟芳香豆2包、新萬仁叮嚀小黑蚊防蚊
    液（可倒噴）2罐等商品(約值新台幣1162元)，得手後逃逸
    。
二、案經黃信陽訴由臺南市政府警察局第六分局報請臺灣臺南地
    方檢察署檢察官偵查起訴。
    理  由
一、本件被告所犯為死刑、無期徒刑、最輕本刑3年以上有期徒
    刑以外之罪，亦非屬高等法院管轄之第一審案件，其於審理
    程序進行中，先就被訴事實為有罪之陳述，經本院告知簡式
    審判程序之旨，並聽取檢察官、被告之意見後，本院依刑事
    訴訟法第273條之1第1項裁定，進行簡式審判程序。是本案
    證據調查，依同法第273條之2規定，不受同法第159條第1項
    、161條之2、161條之3、163條之1及164條至170條所定證據
    能力認定及調查方式限制，合先敘明。　　
二、訊據被告供承拿取上開商品，未付款即行離去；惟辯稱：案
    發當天，我有去買些日用品，結帳時只結手上的1瓶柔軟精
    跟1瓶飲料，其他部分都放在提包裡背在肩上，忘了結帳，
    走出店後，發現沒結帳，但因急著要去載女兒，怕回去結帳
    ，會被帶去警局，就去接女兒，所拿東西都帶回家，已經用
    了，只剩下二罐防蚊液，警察打電話來我有歸還，至今沒賠
    全聯店家，有去跟神明道歉；但不是故意的，我知道我做錯
    了云云。經查：
　㈠被告於如何上開時地，竊取上開物品，業據證人即告訴人黃
    信陽指證甚詳，並有臺南市政府警察局第六分局扣押筆錄、
    扣押物品目錄表、贓物認領保管單、案發現場翻拍照片8張
    及扣案物品照片在卷可佐；即被告亦供承有拿取上開商品之
    事實。是被害人黃信陽指訴被告有竊盜犯行，核屬有據。
　㈡至被告辯稱，其係忘記結帳所致，並無竊盜犯意云云。查告
    訴人黃信陽於警詢供稱：我於110年2月26日16時許，盤點時
    物品時，發現有短少，經調閱門市監視器，發現監視器時間
    ，在110年2月22日20時5分許，有1名女子進入店内，將柔軟
    精1包、飲料1罐、佳蘭百利餐廚專用海棉菜瓜布3包、固才
    比活力向另潔牙雞肉棒1包、新元盛TEMPTATIONS(巧克力）1
    包、蘭諾衣物柔軟芳香豆2包、新萬仁叮寧小黑蚊防蚊液（
    可倒）2罐，放入其提袋內，但結帳時，僅拿出柔軟精1包及
    飲料1罐結帳，其餘未拿出結帳；該女子係使用機車前來我
    們店，離去時從店門口騎往中華西路1段等語（詳警卷11至1
    3頁），並有告訴人商店監視器之現場翻拍照片8張在卷可憑
    （詳警卷41至47頁）。由此可見，案發當日，被告先將商品
    置入包包，隨即至櫃台結帳，然僅拿出飲料1罐及柔軟精1包
    結帳，其餘物品皆未拿出結帳；據此，被告既有至櫃台結帳
    ，顯非忘記結帳，至為灼然。
　㈢又被告供承，其竊得上開商品返家後，除新萬仁叮嚀小黑蚊
    防蚊液2罐尚未使用外，其餘均已使用完畢（詳警卷7頁）；
    準此，被告既稱，案發當天，於走出店外，即已發現有商品
    未結帳，但因急著要去接女兒，所以未返店內結帳，縱然如
    此，被告理應於接完女兒後，再返店內結帳，被告未此之圖
    ，竟自110年2月22日案發日，迄至110年3月2日被害人報警
    ，經警通知到案，始辯稱忘記結帳，要與情理有違；是被告
    辯稱，因忘記結帳所致云云，核與事實不符，自非可採。
　㈣綜上所述，本件被告竊盜犯行，事證明確，應可認定。被告
    所辯，為卸責之詞，不足採信。
三、核被告所為，係犯刑法第320條第1項普通竊盜罪。　
四、爰審酌被告趁無人注意之際，竊取他人財物，危害社會治安
    ，顯見被告欠缺對他人財產權之尊重；竟利用購物時，趁 
    告訴人不注意際，借機竊取告訴人財物，惟犯後於偵查中已
    與告訴人和解，獲告訴人原諒不予求償，有和解書在卷可憑
    （詳偵查卷29頁），於本院審理時並為有罪陳述，犯後態度
    尚可，暨審酌被告自陳高中肄業，已婚、育有1女，目前從
    事清潔工，月入約新台幣2萬元之生活狀況等一切情狀，量
    處如主文所示之刑，並諭知易科罰金折算標準，以資懲儆。
五、末按犯罪所得，屬於犯罪行為人者，沒收之；前二項之沒收
    ，於全部或一部不能沒收或不宜執行沒收時，追徵其價額，
    刑法第38條之1第1項前段、第3項分別定有明文。查本件未
    扣案之佳蘭百利餐廚專用海棉菜瓜布3包、固才比活力高鈣
    潔牙雞肉棒1包、新元聖巧克力1包、蘭諾衣物柔軟芳香豆2
    包，為被告之犯罪所得，屬於被告。依上規定，應宣告沒收
    之，於全部或一部不能沒收或不宜執行沒收時，追徵其價額
    。又犯罪所得，已實際合法發還被害人者，不予宣告沒收或
    追徵（刑法第38條之1第5項參照）。查本件被告所竊取之新
    萬仁叮嚀小黑蚊防蚊液2罐，業已返還被害人，有被害人贓
    物認領保管單在卷可憑（詳警卷27頁），爰不予宣告沒收或
    追徵，併此敘明。
據上論斷，應依刑事訴訟法第273條之1第1項、第284條之1、第2
99條第1項前段，刑法第320條第1項、第41條第1項前段、第38條
之1第1項、第3項，刑法施行法第1條之1第1項，判決如主文。
本案經檢察官王鈺玟提起公訴，檢察官吳惠娟到庭執行職務。
中　　華　　民　　國　　111 　年　　4 　　月　　11　　日
　　　　　　　　　      刑事第一庭  法　官　董武全
以上正本證明與原本無異。
如不服本判決應於收受本判決後20日內向本院提出上訴書狀，並
應敘述具體理由。其未敘述上訴理由者，應於上訴期間屆滿後20
日內向本院補提理由書狀（均須按他造當事人之人數附繕本）「
切勿逕送上級法院」。 
　　　　　　　　　　　　　　　　　   書記官 李培聞
中　　華　　民　　國　　111 　年　　4 　　月　　11　　日
附錄法條:
中華民國刑法第320條第1項：
意圖為自己或第三人不法之所有，而竊取他人之動產者，為竊盜
罪，處5年以下有期徒刑、拘役或50萬元以下罰金。